---
title: "Universidade Federal do Amazonas "
subtitle: "Instituto de Ciência Exatas e Tecnologia"  
author: 
  - "Prof. Dr. Hidelbrando Ferreira Rodrigues"
  - "Probabilidade e Estatística - Aula 0"
  - "Turma: Sistemas de Informação" 
  - "Ano civil: 2021 - Semestre letivo 2020/2"
date: '`r Sys.Date()`'
output:
  xaringan::moon_reader:
    css: [default, "fc", "hygge"]
    nature:
      slideNumberFormat: "%current%"
      highlightStyle: github
      highlightLines: true
      ratio: 16:9
      countIncrementalSlides: true
---

```{r setup, include=FALSE}
options(htmltools.dir.version = FALSE)
knitr::opts_chunk$set(
  fig.width=9, fig.height=3.5, fig.retina=3,
  out.width = "100%",
  cache = FALSE,
  echo = TRUE,
  message = FALSE, 
  warning = FALSE,
  hiline = TRUE
)
```

```{r xaringan-themer, include=FALSE, warning=FALSE}
library(xaringanthemer)
style_duo_accent(
  primary_color = "#1381B0",
  secondary_color = "#FF961C",
  inverse_header_color = "#FFFFFF"
)
```

## Ementa

Conceitos estatísticos. Organização de dados. Tabelas e gráficos. Distribuição de frequência. Medidas de tendência central (posição), dispersão de posição e separatrizes. Medidas de assimetria e curtose. Diagrama de dispersão e correlação. Regressão linear simples. Coeficiente de correlação. Probabilidade. Distribuições de probabilidade: variável aleatória discreta e contínua. Modelos de distribuição discreta. Modelos de distribuição contínua. Intervalos de confiança. Teste de hipóteses

--

## Objetivo Geral
Apresentar a Probabilidade e Estatística e como utilizá-la para modelar e analisar problemas
---
## Referências
 
### Básicas

- LEVINE, D M et al. Estatística - Teoria e Aplicações usando MS Excel. Rio de Janeiro: LTC, 2012
- [MORETTIN, Pedro Alberto; BUSSAB, Wilton de Oliveira. Estatística Básica. 7. ed. São Paulo: Saraiva, 2011 - (pdf do livro disponível)](#3)
- SPIEGEL, M. R e STEPHENS, L. J. Estatística. Porto Alegre: Bookman, 2009

--

### Complementares
- BORNIA, A. C., BARBETTA, P. A. e REIS, M. M. Estatística para Cursos de Engenharia e Informática. São Paulo: Atlas, 2008
- BRUNI, A. L. Estatística Aplicada à Gestão Empresarial. São Paulo: Atlas, 2008
- GRIFFITHS, D. Use a Cabeça! Estatística. Rio de Janeiro: São Paulo: Alta Books, 2009
- MARTINS, G. A. Estatística Geral e Aplicada. São Paulo: Atlas, 2010
- RONALD, E. W. Probabilidade e Estatística para Engenharia e Ciências. São Paulo: Prentice Hall, 2009

---
## Informações complementares

### Dias e horários de atendimento

> Quarta-feira / Sexta-feira - 16:30 às 17:30

--

### Código da turma no Google Salas de Aula: 

> # gn34krn 




---
## Avaliação - Estão planejadas 6 notas:
Nota 1: Estatística Descritiva
> 
- Análise Exploratória de Dados (EAD)
- Medidadas de Tendência Central
- Medidas de Variabilidade
- Separatrizes
- Boxplot


--
Nota 2: Introdução à Probabilidade
> 
- Principais definições, teoremas e corolários
- Probabilidade Condicional
- Teorema de Bayes


--
Nota 3: Distribuição Discretas de Probabilidades 

> - Principais Distribuições Discretas
- Distribuição Binomial
- Distribuição Poisson
- Exponencial Negativa


---
## Avaliação

Nota 4: Distribuição Contínuas de Probabilidades 
> 
- Principais Distribuições Contínuas 
- Distribuição Contínua
- Distribuição Normal

--

Nota 5: Intervalo de Confiança
> 
- Intervalo de Confiança para a média (amostral e populacional)
- Intervalo de Confiança para a variância (amostral e populacional)
- Intervalo de Confiança para o desvio padrão (amostral e populacional)

--

Nota 6: Teste de Hipóteses
> 
- Teste de Hipótese para a média 
- Teste de Hipótese para a variância 
- Teste de Hipótese para o desvio padrão

---
## Critérios de Avaliação

> 
- Avaliação Qualitativa (AQ) - (30% da nota)
- Avaliação em Grupo(AG) - (40% da nota)
- Avalaliação Individual (AI)- (30% da nota)


--
### Médias Parciais
> Média Parcial(1) = $(Nota 1 + Nota 2)/2$

> Média Parcial(2) = $(Nota 3 + Nota 4)/2$

> Média Parcial(3) = $(Nota 4 + Nota 5)/2$

### Média Parcial

> MP = (MP1 + MP2 + MP3)/3

---
### Condições de aprovação

> Se a MP >= 8, então APROVADO;

Caso contrário:

> MF = (2*MP + PF)/3.  Se a MF >= 5,0 (APROVADO)

---
class: inverse center middle

### Detalhes do Processo de Avaliação

---
## Avaliação Qualitativa (AQ)

### São atividades desenvolvidas pelos alunos (individualmente), às quais serão atribuídas nota 1 (para as atividades realizadas) e 0 (caso a atividade não seja realizada)
--

> Exemplos de Atividades Qualitativas (AQ): 
- Leitura de material pedagógico
- Assistir a um vídeo disponível na internet que verse sobre o tema estudado
- Participar de eventos online (seminário, palestras, etc)
- Outras atividades podem ser sugeridas

--

> A realização de todas as AQ correponderá a 30% da notas parcial.

---
## Avaliação em Grupo (AG)

### São atividades desenvolvidas por pelos menos 02 (dois) alunos, às quais serão atribuídas nota 1 (um) a 5 (cinco). 
--

> Exemplos de Atividades Qualitativas (AG): 
- Lista de exercíos
- Seminários
- Estudos de caso
- Avaliação quantitativa, dentre outras

--

> A realização de todas as AG correponderá a 40% da notas parcial.

---
## Avaliação Individual (AI)

### São atividades desenvolvidas pelos alunos (individualmente), às quais serão atribuídas nota 1 (um) a 5 (cinco). 
--

> Exemplos de Atividades Qualitativas (AI): 
- Lista de exercíos
- Seminários
- Estudos de caso
- Avaliação quantitativa, dentre outras

--

> A realização de todas as AI correponderá a 30% da notas parcial.

